

Adriana Felisa Chávez De la Peña

Nacida en México, CDMX, 7-Marzo-1993 (25 años) email adrifelcha@gmail.com (Casa) 5686 3442 (Cel) 044 55 3205 1765

Resumen (Perfil Laboral)

Licenciada en Psicología con énfasis en Psicología Experimental (análisis experimental del comportamiento: metodología y diseño experimental, manejo y graficación de bases de datos con paqueterías de R y Python y modelamiento bayesiano). En general, mis aptitudes e intereses están orientados al desarrollo de investigación básica y aplicada.

HABILIDADES DE COMPUTACIÓN

Redacción de documentos: LATEX, Paquetería estándar de Office (Word, Excel Power Point, etc.)

Sistemas Operativos: Mac, Windows

Análisis y manejo de datos: R (IDE: RStudio), Python (IDE: Spyder), SPSS y JASP

Programación Experimental :Python (PsychoPy)
Programación de sitios web: HTML, CSS
Administradora de los Sitios Web:

http://www.bouzaslab25.com

http://www.bouzaslab25.com/LabVirtual25/

HABILIDADES

Psicometría: Construcción y validación de instrumentos psicológicos

- Comunicación: Experiencia impartiendo clases y hablando en público (exposición de trabajos de investigación dentro
 y fuera del país)
- Trabajo en Equipo
- Excelente disposición a adaptarse a las demandas de trabajo (Muy flexible)
- Tolerancia a la frustración (hacer investigación es frustrante)

Idiomas Español (Lengua Materna) Inglés (Avanzado) y Francés (Intermedio)

EDUCACIÓN

Licenciatura en Psicología por la Universidad Nacional Autónoma de México (Facultad de Psicología, Ciudad Universitaria)

Promedio: 9.79/10.0. Graduada con mención honorífica.

Estudiante de intercambio en la Universidad de California, Santa Bárbara en convenio con la Universidad Nacional Autónoma de México.

CURSOS Y CAPACITACIONES

- Curso "Muestreo" impartido por el Dr Emilio López Escobar y coordinado por la Dirección General de Medición y Tratamiento de Datos del Instituto Nacional para la Evaluación de la Educación
- Curso "Introducción a la Evaluación Diagnóstica Cognitiva" impartido por el Dr. Juan Carlos Pérez Morán y coordinado por la Dirección General para la Evaluación de Docentes y Directivos del Instituto Nacional para la Evaluación de la Educación.
- Curso "Herramientas de evaluación" impartido por la Mtra. Olga María Rey Morán, de la Dirección General de Incorporación y Estudios de Revalidación

EXPERIENCIA ACADÉMICA

2014 - 2016 Consejera Estudiantil (Elegida por los estudiantes de la Facultad de Psicología para ser su representante en el H. Consejo Técnico en el periodo de Mayo del 2014 a Mayo del 2016)

2015- 2018 Asistente de investigación (becaria) del Lab25, con el Dr. Arturo Bouzas (Facultad de Psicología, UNAM). Participación en los siguientes proyectos:

PAPIIT IN307214.

Proyecto: Aprendizaje en ambientes dinámicos

PAPIME PE310016

Desarrollo de herramientas virtuales para la enseñanza de ciencias cognitivas y del comportamiento.

PAPIIT IG120818

Proyecto: Aplicación de modelos probabilísticos en el estudio de procesos cognitivos y el diseño de algoritmos para robots de servicio

EXPERIENCIA LABORAL

Jun-Nov 2013 Becaria en la Asociación Ciencias de la Conducta, aplicando pruebas psicométricas a niños de entre 8 y 13 años con problemas de conducta, atención y aprendizaje.

Jun-Jul 2017 Levantamiento de encuestas en comunidades rurales, como parte de un proyecto desarrollado por la microfinanciera de El Buen Socio con el financiamiento de la Fundación Metlife, en asociación con El Observatorio de Desarrollo Regional y Promoción Social, y la Facultad de Psicología, aplicando instrumentos psicométricos y cuestionarios sociodemográficos.

Reference: Javier Alfaro _ 152 (55) 5401 6575 _ javieralfa@gmail.com

Mayo 2018 – Enero 2019. Jefe de Proyecto A (Personal Eventual), en el Instituto Nacional para la Evaluación de la Educación, con adscripción a la Dirección General de Evaluación de Docentes y Directivos, donde se evalúan los procesos relacionados con el Servicio Profesional Docente. Experiencia en la revisión de instrumentos (especificaciones, descriptores, etc.) y en el manejo de resultados psicométricos para la elaboración de Diagnósticos por instrumento.

Jefa Inmediata: Mtra. Sandra Conzuelo Serrato sconzuelo@inee.edu.mx

Septiembre – Diciembre 2019. Especialista técnico en Grupo externo en la Unidad del Sistema para la Carrera de las Maestras y los Maestros de la Secretaría de Educación Pública, desarrollando la propuesta inicial para el Sistema de Apreciación de Conocimientos y Aptitudes descrito en la Ley General del Sistema para la Carrera de las Maestras y los Maestros. Jefe Inmediato: Dr. Ramsés Vázquez-Lira drvazque@gmail.com

EXPERIENCIA EN LA DOCENCIA

2015–2017 Profesora de inglés en Instituto Mexicano Norteamericano de Cultura, con estudiantes de nivel secundaria y preparatoria.

2015–Presente Adjunta del Dr. Arturo Bouzas Riaño. Apoyo a la docencia en los siguientes cursos de licenciatura en la Facultad de Psicología:

- Aprendizaje y Conducta Adaptativa I (2015-2018)
- Aprendizaje, Motivación y Cognición III (2015 y 2016)
- Taller de Investigación I, II y III (2015-2017)

.

June 2017 Impartición de Cursos Intersemestrales en la Facultad de Psicología, UNAM:

- Introducción al Pensamiento Estadístico.
- Introducción al Modelamiento Bayesiano.
- Un laboratorio en Python para Ciencias del Comportamiento.

2016-2018 Profesora particular de inglés (cursos personalizados para estudiantes de nivel medio y medio superior)

2018 - presente Profesora particular de Fundamentos en Estadística (Conducción de pruebas en R e introducción al desarrollo analítico de las mismas).

Febrero 2019 — Presente. Profesora de Metodología a nivel preparatoria, en el Centro Educativo Jean Piaget, impartiendo cuatro grupos de Taller de Metodología de la Investigación

Posters

• Chávez-De la Peña, A.F. (November, 2015) "Sensibility as a source of Bias in a signal detection task using optical illusions" at the V International Symposium of Behavioral Analysis (México City, México).

- Chávez-De la Peña, A.F. (November, 2016) "The Mirror effect within perception: Not another recognition memory study" at the Object, Perception, Attention and Memory 24th Annual Meeting (Boston, Massachusetts).
- Zamora-Arévalo, O., Pérez-Calzada, M., Chávez-De la Peña, A.F., & Morales-Medina, R. (November, 2018) "The Role of Pre-Feeding on Temporal Discrimination: An Analysis With Signal Detection" at the Psychonomic Society 2018 Meeting (New Orleans, Louisiana).
- Chávez-De la Peña, A.F., Lee, M. D. & Bouzas, A. (July, 2019) "Bayesian Cognitive and Statistical Modeling Applied to Signal Detection Theory and the Mirror Effect in a Perceptual Task" at the 52nd Annual Meeting of the Society for Mathematical Psychology (Montreal, Canada).
- Pérez-Calzada, M., Chávez-De la Peña, A.F., García-Martínez, M., Vanegas-Chavarría, M. & Zamora-Arévalo,
 O. (September, 2019) "Assessing Retrospective Memory: Temporal Sequences and Delays" at the III Neurobiology Meeting of the Mexican Society for Biochemistry, (Guanajuato, Guanajuato).
- Zamora-Arévalo, O., Vanegas-Chavarría, M., Pérez-Calzada, M., Chávez-De la Peña & García-Martínez, M. (October, 2019) Discrimination of Temporal Sequences and Retention Intervals at Timing Research Forum (Querétaro, Querétaro).
- Pérez-Calzada, M., Chávez-De la Peña, A.F., García-Martínez, M., Vanegas-Chavarría, M. & Zamora-Arévalo,
 O. (November, 2019) Evaluando memoria retrospectiva: secuencias temporales con intervalos de retención (Assessing retrospective memory: temporal sequences with retention intervals) at the VII International Symposium of Behavioral Analysis (Guadalajara, Jalisco).
- Ruíz, N.K., Niño, J.M., Chávez, A.F.. (November 2019) Studies about Framing Effect. Compatibility in Language. At the 40th Annual Conference of the Society for Judgement and Decission Making, Montreal, Canada -
- Niño, J.M., Villalobos, E., Villarreal, J, Chávez, A.F., Lira, F. (November 2019) Transitivity in gains and losses. At the 40th Annual Conference of the Society for Judgement and Decission Making, Montreal, Canada -

SIMPOSIOS

- Chávez, A.F., Villarreal, J.M., Velázquez, C.A. & Niño, J.M. "Models of Adaptation in dynamic environments: Studies on detection, preferences and probability" at the VI International Symposium of Behavioral Analysis (November, 2017; Tlaxcala, Tlaxcala)
- Conzuelo, S., Chávez A.F. & Zárate, L.R. "Cognitive diagnosis as a reflection tool for the teaching practice in elementary school in México" at the National Congress of Educational Research (November, 2019; Guerrero, Acapulco).
- Conzuelo, S. & Chávez, A.F. "Teacher's formation and reflection: A study case on Elementary Education in México" at the VIII Annual Meeting of the International Network of Research on Education (November, 2019; Buenos Aires, Argentina).

Todos los documentos probatorios están disponibles a petición.

CV actualizado al 3 de marzo del 2020